臺灣臺南地方法院刑事判決　
110年度交易字第1254號
公  訴  人  臺灣臺南地方檢察署檢察官
被      告  徐滿惠


上列被告因過失傷害案件，經檢察官提起公訴（110年度調偵字
第1306號），本院判決如下：
    主  文
本件公訴不受理。
    理  由
一、本件公訴意旨詳如附件起訴書所載。
二、按告訴乃論之罪，告訴人於第一審辯論終結前，得撤回其告
    訴；告訴乃論之罪，其告訴經撤回者，應諭知不受理之判決
    ，並得不經言詞辯論為之，刑事訴訟法第238條第1項、第30
    3條第3款、第307條分別定有明文。
三、查本件告訴人黃彥中告訴被告徐滿惠過失傷害案件，檢察官
    認係觸犯刑法第284條前段之過失傷害罪，依同法第287條前
    段規定，須告訴乃論。茲告訴人業於民國111年5月2日具狀
    撤回告訴，有刑事撤回告訴狀附卷可憑，依前開說明，本件
    爰不經言詞辯論，逕為諭知不受理之判決。
四、依刑事訴訟法第303條第3款、第307條，判決如主文。
中　　華　　民　　國　　111 　年　　6 　　月　　6 　　日
                  刑事第七庭  法　官　孫淑玉
以上正本證明與原本無異。
如不服本判決應於收受本判決後20日內向本院提出上訴書狀，並
應敘述具體理由。其未敘述上訴理由者，應於上訴期間屆滿後20
日內向本院補提理由書狀（均須按他造當事人之人數附繕本）「
切勿逕送上級法院」。 
　　　　　　　　　　　　　　　書記官　洪千棻
中　　華　　民　　國　　111 　年　　6 　　月　　6 　　日

【附件】
臺灣臺南地方檢察署檢察官起訴書
                                   110年度調偵字第1306號
　　被　　　告　徐滿惠　女　56歲（民國00年0月0日生）
　　　　　　　　　　　　住臺南市○○區○○街000號
                        居臺南市○○區○○路00號 
　　　　　　　　　　　　居臺南市○○區○○路00號
　　　　　　　　　　　　國民身分證統一編號：Z000000000號
上列被告因過失傷害案件，業經偵查終結，認應提起公訴，茲將
犯罪事實及證據並所犯法條分敘如下：
　　　　犯罪事實
一、徐滿惠於民國109年9月6日8時5分許，騎乘車牌號碼000-000
    號普通重型機車（下稱甲車），沿臺南市新市區民生路由西
    往東方向行駛，行經該路段與信義街交岔路口附近時，本應
    注意在未劃設慢車道之雙向二車道行駛時，除準備停車或臨
    時停車外，不得駛出路面邊線，且車輛行駛時駕駛人應注意
    車前狀況，並隨時採取必要之安全措施，又依當時天候晴、
    日間自然光線、路面乾燥無缺陷且無障礙物、視距良好等情
    形，並無不能注意之情事，竟疏未注意，貿然騎乘甲車行駛
    於白色路面邊線外。適有趙育賢（所涉過失傷害、肇事逃逸
    等罪嫌，另為不起訴處分）駕駛車牌號碼0000-00號自用小
    客車（下稱乙車）因故停放於該處路旁，致徐滿惠騎乘之甲
    車車頭撞擊乙車左後側車身後人車倒地，此時黃彥中（所涉
    過失傷害罪嫌，另為不起訴處分）騎乘車牌號碼000-000號
    普通重型機車（下稱丙車），亦沿同向後方直行至該處，見
    狀閃避不及，因而撞擊倒地之甲車後人車倒地，致黃彥中受
    有右側外踝骨折之傷害。
二、案經黃彥中訴由臺南市政府警察局善化分局報告偵辦。
　　　　證據並所犯法條
一、證據清單及待證事實：
編號 證據名稱 待證事實 1 被告徐滿惠於談話紀錄表、警詢及偵查中之供述 被告於上揭時、地，騎乘甲車行經肇事地點前，為閃避車輛向右偏駛，因而撞擊乙車左後側人車倒地後，再與丙車發生碰撞之事實。 2 告訴人黃彥中於談話紀錄表、警詢及偵查中之指述 告訴人黃彥中於上揭時、地騎乘丙車，撞擊被告所騎乘倒地之甲車後人車倒地，因而受有犯罪事實欄所載傷勢之事實。 3 同案被告趙育賢於談話紀錄表、警詢及偵查中之陳述 同案被告趙育賢於上揭時、地，為買早餐而將乙車停放於事故地點道路旁，然其停放位置係在道路邊線外，佐證被告於事故發生時係行駛於路面邊線外之事實。 4 道路交通事故調查報告表㈠㈡各1份、道路交通事故現場圖1份、交通事故談話紀錄表3份、現場照片共20張 ⒈案發當時天候晴、日間自然光線、路面乾燥無缺陷且無障礙物、視距良好，並無不能注意之情形。 ⒉證明被告及告訴人車輛於交通事故發生時之狀態與現場情況、車損之情形。 5 路口監視錄影光碟1片、監視錄影畫面翻拍照片4張 ⒈乙車停放位置係在道路邊線外，其車身、後車輪均未超過道路邊線之事實。 ⒉被告於上揭時、地，騎乘甲車行駛於路肩，撞擊乙車左後側車身後人車倒地，再與告訴人騎乘之丙車發生碰撞之事實。 6 臺南市立安南醫院診斷證明書1份 證明告訴人因本件車禍，受有犯罪事實欄所載傷害之事實。 7 臺南市車輛行車事故鑑定會110年7月26日南市交鑑字第1100899068號函暨所附南鑑0000000案鑑定意見書1份 證明被告行駛路肩未注意車前狀況，為肇事原因；告訴人及同案被告趙育賢均無肇事因素之事實。 
二、按車輛行駛時，駕駛人應注意車前狀況，並隨時採取必要之
    安全措施；車輛在未劃設慢車道之雙向二車道行駛時，除準
    備停車或臨時停車外，不得駛出路面邊線，道路交通安全規
    則第94條第3項、第97條第1項第4款分別定有明文。被告駕
    車時自應注意上開規定，且依當時天候晴、日間自然光線、
    路面乾燥無缺陷且無障礙物、視距良好，並無不能注意之情
    事，竟疏未注意，而發生本件交通事故，顯有過失。又本件
    肇事原因經臺南市車輛行車事故鑑定會鑑定結果，亦認被告
    被告行駛路肩未注意車前狀況，為肇事原因，告訴人及同案
    被告趙育賢則均無肇事因素，此有臺南市車輛行車事故鑑定
    會110年7月26日南市交鑑字第1100899068號函暨所附南鑑00
    00000案鑑定意見書1份附卷可參，益徵被告就本件事故之發
    生確有過失甚明。再告訴人因而受有犯罪事實欄所載傷害之
    事實，有臺南市立安南醫院診斷證明書1份在卷可佐，足認
    被告之過失駕駛行為，與告訴人之傷害結果間具有相當因果
    關係，其過失傷害犯嫌，堪予認定。
三、核被告所為，係犯刑法第284條前段之過失傷害罪嫌。又被
    告於肇事後，在未被有偵查犯罪職權之機關或公務員發覺前
    ，向前往處理車禍之警員坦承為肇事人，有臺南市政府警察
    局善化分局交通分隊道路交通事故肇事人自首情形紀錄表1
    紙在卷可按，為對於未發覺之罪自首而接受裁判，請審酌刑
    法第62條前段規定減輕其刑。
四、依刑事訴訟法第251條第1項提起公訴。
　　此　致
臺灣臺南地方法院
中　　華　　民　　國　 110　　年　　11　　月　　14　　日
                              檢察官  張  芳  綾    
本件證明與原本無異
中　　華　　民　　國　 110　　年　　11　　月　　22　　日
                              書記官  李  俊  頴
所犯法條　　
中華民國刑法第284條
因過失傷害人者，處 1 年以下有期徒刑、拘役或 10 萬元以下
罰金；致重傷者，處 3 年以下有期徒刑、拘役或 30 萬元以下
罰金。